臺灣屏東地方法院行政訴訟判決　　　　　 110年度簡字第32號
　　　　　　　　　　　　　　　　　　　 110年度簡字第53號
　　　　　　　　　　　　　　　　　　111年1月21日辯論終結
原　　　告　海軍陸戰隊防空警衛群

代　表　人　賴修華　


訴訟代理人　陳柏源　
被　　　告　林宜芯　
　　　　　　林威佐　
上列當事人間志願士兵不適服現役賠償辦法事件，原告提起行政
訴訟，本院於民國111年1月21日言詞辯論終結，判決如下：
    主  文
被告應連帶給付原告新臺幣33,600元及自民國111 年1 月11日起
至清償日止，按週年利率百分之5 計算之利息。
訴訟費用由被告連帶負擔。
    事實及理由
壹、程序事項：
一、按「分別提起之數宗訴訟係基於同一或同種類之事實上或法
    律上之原因者，行政法院得命合併辯論。命合併辯論之數宗
    訴訟，得合併裁判之。」行政訴訟法第127 條第1 、2 項定
    有明文。本院110 年度簡字第32、53號志願士兵不適服現役
    賠償辦法事件，係基於同一事實上及法律上之原因而分別提
    起之數宗訴訟，爰命合併辯論並合併判決之，合先敘明。
二、本件原告經合法通知，無正當理由，未於言詞辯論期日到場
    ，核無行政訴訟法第236 條、第218 條準用民事訴訟法第38
    6 條各款所列情形，併準用民事訴訟法第385 條第1 項前段
    規定，爰依被告聲請，由其一造辯論而為判決。
貳、實體事項：
一、原告主張：被告甲○○於民國107 年5 月3 日經核定轉服志
    願役並服役於原告所屬單位，嗣因個人因素申請不適服現役
    ，經國防部海軍司令部核定被告戴甲○○「不適服志願士兵
    」，自109 年7 月1 日零時生效。依「志願士兵不適服賠償
    辦法」第5 條之1 第2 項規定，被告甲○○應依尚未服滿現
    役最少年限之比例，賠償自核定起役之日起所受領之志願士
    兵3 個月待遇（本俸及加給）。查被告甲○○應服志願役月
    數為48個月，尚有22個月未服滿，自應按其尚未受滿現役最
    少年限之比例，賠償自核定起役之日起所受領之志願士兵3
    個月待遇（本俸、加給）計算之賠償金新臺幣（下同）50,0
    65元。經原告與被告甲○○協議分24期賠償上揭金額，除第
    1 期繳納1,765 元外，餘各期繳納2,100 元。詎被告甲○○
    僅繳納8 期計16,465元，迄今尚餘16期計33,600元未繳納。
    又雙方就此並約定有分期賠償協議書所載之期限利益喪失條
    款情事，經原告寄發存證信函催繳後，均未獲置理，則被告
    甲○○自已喪失分期攤還之期限利益，並應給付原告如訴之
    聲明所示金額及自起訴狀繕本送達翌日至清償日止，按週年
    利率5 ％計算之利息，以及負擔訴訟費用。另被告乙○○為
    被告甲○○上開債務之連帶保證人，自應與被告甲○○同負
    連帶賠償之責等語。並聲明：如主文第1 項所示。
二、被告2 人於審理期日當庭表示：對原告主張不爭執，刻正與
    原告協商分期清償系爭債務中等語。
三、本院之判斷：
  ㈠按人民與中央或地方機關間，因公法上原因發生財產上之給
    付，得提起給付訴訟，行政訴訟法第8 條第1 項定有明文。
    又按志願士兵年度考績丙上以下、因個人因素一次受記大過
    二次以上或於核定起役之日起3 個月期滿後，經評審不適服
    志願士兵者，由國防部或各司令部於3 個月內，依下列規定
    辦理：一、未服滿現役最少年限，且尚未完成兵役義務者，
    依兵役法第16條第1 項第1 款所定役期，直接轉服常備兵現
    役，期滿辦理退伍。二、未服滿現役最少年限，且已完成兵
    役義務或無兵役義務者，辦理解除召集或退伍。三、已服滿
    現役最少年限者，辦理解除召集或退伍。前項不適服志願士
    兵人員，未服滿志願士兵現役最少年限者，應予賠償；其賠
    償範圍、數額、程序、分期賠償、免予賠償條件及其他相關
    事項之辦法，由國防部定之，102 年1 月2 日修正之志願士
    兵服役條例第5 之1 條第1 、2 項定有明文。另按有下列各
    款情形之一，經評審不適服志願士兵，且未服滿志願士兵現
    役最少年限者，應予賠償：一、因年度考績丙上以下。二、
    因個人因素1 次受記大過2 次以上處分。三、於核定起役之
    日起3 個月期滿後，因其他個人因素申請不適服現役；有前
    條第一項各款情形之一者，本人或其法定代理人、保證人（
    以下合稱賠償義務人），應依尚未服滿現役最少年限之比例
    ，賠償自核定起役之日起所受領之志願士兵3 個月待遇（本
    俸、加給）。未服滿現役最少年限之比例計算，以月為採計
    單位，未滿1 個月者不計，志願士兵不適服現役賠償辦法第
    2 條第1 項、第3 條分別定有明文。又該辦法係國防部依志
    願士兵服役條例第5 條之1 第2 項規定訂定並報請行政院核
    定，本院自得予以適用。
  ㈡經查，原告主張之上開事實，業據原告提出丙○○○○○○
    ○○○志願士兵未服滿法定役期退伍人員分期賠償協議書、
    分期賠償切結書、海軍陸戰隊指揮部109 年8 月11日海陸人
    行字第1090008051號函檢附申辦不適服現役分期賠償人員名
    冊、高雄內惟郵局110 年7 月23日000069號存證信函、海軍
    志願士兵不適服現役賠償費用協議書、國防部海軍司令部10
    9 年7 月15日國海人管字第1090023596號函檢附海軍司令部
    核定不適服志願士兵賠償名冊、國軍電子化多元繳費單等附
    卷為證（本院卷第10至14頁、第19至34頁），上開證據內容
    互核相符，並經到庭被告2 人均表不爭執，堪認原告上開主
    張為真。再經以被告甲○○、乙○○所簽立之分期賠償協議
    書所載，被告甲○○清償分期賠償共8 期款項16,465元後，
    自110 年4 月起迄今未再清償任何款項，業已喪失期限利益
    ，其債務計33,600元視為全部到期；另被告乙○○應付保證
    人連帶給付之責等情，經核與原告主張之本案金額，尚無扞
    格之處，從而原告基於前揭志願士兵不適服賠償辦法第2 條
    第1 項第3 款、第3 條規定及分期賠償協議書約定，請求被
    告2 人應連帶給付33,600元，自屬有據。
四、綜上所述，原告訴請被告2 人應連帶給付33,600元，及自11
    1 年1 月11日起（即起訴狀繕本送達翌日）至清償日止，按
    週年利率5 ％計算之利息，為有理由，應予准許。
據上論結，本件原告之訴為有理由，依行政訴訟法第98條第1 項
前段，第236 條、第218 條準用民事訴訟法第385 條第1 項前段
，判決如主文。
中    華    民    國    111   年    1     月    22    日
                  行政訴訟庭  法  官  曾士哲
正本係照原本作成。
如不服本判定，應於判決送達後20日內，向本院提出上訴狀並表
明上訴理由（原判決所違背之法令及其具體內容或依訴訟資料可
認為原判決有違背法令之具體事實），其未載明上訴理由者，應
於提出上訴後20日內向本院補提理由書（上訴狀及上訴理由書均
須按他造人數附繕本，如未按期補提上訴理由書，則逕予駁回上
訴），並應繳納上訴裁判費新臺幣3,000元。
中    華    民    國    111   年    1     月    22    日
                              書記官  廖苹汝